

# Felipe Moreira

Rua Arival ribas kramer, 159 bairro dos estados



felipe44moreira44@gmail.com



(42)9 8402-5225



### Objetivo

área da tecnologia

## Qualificação Profissional

Sou um expedidor experiente em uma empresa de autopeças, dedicado de 5 anos no setor de peças automotivas. Apesar da minha experiência profissional atual, sempre nutri uma forte paixão pela tecnologia. Com 20 anos de idade, estou determinado a transformar essa paixão em uma carreira bemsucedida

### **Experiência Profissional**

2016-2021 estoquista (Ford fancar)

2021-2023 estoquista (Adrifer)

2023-atualmemnte(bianchi autopeças)

#### Formação

em andamento - TADS uniquairaca

#### **Cursos adicionais**

2019- informática e programação (click info)

2020- comunicativa e oratória (Guilherme nunes)

2021- atendimento 3.0(fera)

2022- treinamento em postura

profissional(Marcia Bittar)

2023- desenvolvimento de inovações digitais

(Omnitech)

2023- formação de brigada de

incêndio(Estarseg)